臺灣高雄地方法院民事裁定　　　　　　　 94年度聲字第766號
聲　請　人　丁○○
　　　　　　丙○○
相　對　人　乙○○
　　　　　　甲○○
上列當事人間聲請停止執行事件，本院裁定如下：
  主  文
聲請駁回。
  理  由
一、按房屋內或土地上之動產，除應與不動產同時強制執行外，
    應取去點交債務人或其代理人、家屬或受僱人。無前項之人
    接受點交時，應將動產暫付保管，向債務人為限期領取之通
    知，債務人逾限不領取時，得拍賣之而提存其價金，或為其
    他適當之處置。前2 項規定，於前條之第三人適用之，強制
    執行法第100 條定有明文，次按有回復原狀之聲請，或提起
    再審或異議之訴，或對於和解為繼續審判之請求，或提起宣
    告調解無效之訴、撤銷調解之訴，或對於許可強制執行之裁
    定提起抗告時，法院因必要情形或依聲請定相當並確實之擔
    保，得為停止強制執行之裁定，同法第18條第2 項固著有規
    定，惟停止執行，係於執行程序開始後停止執行行為之實施
    ，故於執行程序開始前，或執行程序終結後（強制執行法上
    所謂執行程序終結，係指執行名義所載債權全部達其目的而
    言，最高法院48年度臺上字第359 號裁判意旨參照），即無
    停止之可言，且所謂必要情形，固由法院依自由裁量定之，
    然法院為此決定，應就回復原狀之聲請，或再審之訴，或異
    議之訴，或抗告，在法律上是否顯無理由，以及如不停止執
    行，將來是否難於回復執行前之狀態等各情形予以斟酌（最
    高法院69年度臺抗字第577 號裁判意旨參照）。
二、本件聲請意旨略以：聲請人丁○○之父涂生安於民國73年間
    ，將其所有坐落高雄縣美濃鎮○○段1269之3 、1269之15地
    號土地交予聲請人丁○○建造農舍、雞舍經營養雞場，聲請
    人丁○○嗣復在上開1269之3 地號土地上建設網室、噴灑噴
    霧系統等設備經營蘭花園，並以訴外人涂瑞達名義辦理畜物
    場登記，後訴外人涂生安及聲請人丁○○則於90年9 月20日
    將系爭1269之3 地號土地及其上蘭花園設備共同出租予聲請
    人丙○○，而訴外人涂生安於76年間因以系爭土地為擔保而
    向高雄中小企業銀行貸款，後因債務問題以致系爭土地及其
    地上物均遭鈞院以91年度執字第44775 號拍賣而為相對人等
    拍定取得，鈞院並已於94年3 月9 日開始不動產之強制點交
    程序，且以上開地上物內之雞隻、蘭花園設備及蘭花等產動
    均為債務人涂瑞達所有而進行鑑價及拍賣程序，惟前開動產
    分係聲請人所有，鈞院之執行程序已侵害伊等之所有權，且
    相對人等承受系爭土地所有權後，依民法第425 條規定應承
    受出租人之地位，其等原自無權排除聲請人丙○○依租賃權
    就上開1269之3 地號土地之使用占有，是鈞院就前開雞隻、
    蘭花園設備、蘭花等動產之鑑價、拍賣程序均屬違法，而前
    開執行程序尚未終結，聲請人等並已對此提起第三人異議之
    訴而請求撤銷前開程序，爰依法請求准許聲請人等供擔保後
    ，裁定停止前開動產之鑑價、拍賣程序等語。
三、經查，本院91年度執字第44775 號強制執行事件係債權人高
    雄中小企業銀行持本院91年度促字第23578 號確定支付命令
    為執行名義而對債務人涂生安、涂瑞達及聲請人丁○○等3
    人聲請為之，經本院執行處以債務人涂生安所有之高雄縣美
    濃鎮○○段1269之3 土地、債務人涂瑞達所有同段1269之15
    地號土地及其上門牌號碼高雄縣美濃鎮竹門29之1 號之未保
    存登記建物1 棟為執行標的而進行查封及拍賣程序，嗣則於
    93年3 月23日由相對人等拍定，經相對人等繳足全部價金後
    ，業由本院於同年4 月5 日發給不動產權利移轉證書，並將
    價金分配於債權人完畢，後相對人等聲請解除債務人對上開
    土地之占有而為點交，經本院於同年12月8 日履勘現場並協
    調不成後，已於94年3 月9 日將地上建物經由在場債務人涂
    瑞達之引導，以換新鎖之方式完成點交予相對人等，至留置
    現場之電腦、傳真機、電話、電視、電冰箱、DVD 、原本桌
    、洗衣機、冷氣機、電扇、暖電風扇、雞隻、蘭花、蘭花架
    、蘭花棚、灑水設備等物品，則因債務人涂瑞達及在場之第
    三人即蘭花園管理人「蔡太太」（因拒絕在執行筆錄上簽名
    ，姓名不詳）不願點收，本院乃諭令暫付保管且限期命所有
    人於15日內領取，惟因所有人逾期並未領取，本院始依相對
    人等之聲請，就前開遺留物進行鑑價，並公告定於同年9 月
    7 日進行拍賣等情，業經本院依職權調閱本院91年度執字第
    44775 號強制執行案卷查核屬實，是本院91年度執行字第44
    775 號強制執行事件之執行標的物即系爭2 筆土地及其上建
    物1 棟既已拍賣終結，並將價金分配於債權人，該執行名義
    所載債權之全部或一部自已因對於執行標的物之強制執行達
    其目的而告終結，且此之終結原因亦不因後續另行為之之點
    交及其上動產之附隨處理程序而有異，則依前開說明，聲請
    人等自已無從對前開強制執行程序提起第三人異議之訴（聲
    請人原應對該不動產之點交於終結前提起第三人異議之訴，
    現該點交程序業已終結而已不得為之），至本院執行處依前
    開規定公告拍賣系爭遺留物，乃係暫付保管並限期領取後無
    人領受始行為之，聲請人等若欲避免前開遺留物遭致拍賣，
    於其等提出相當之證據以釋明其所有人之地位後，原即得以
    自己之名義或由債務人涂瑞達向本院執行處請求取回系爭遺
    留物，其等亦無供擔保聲請停止執行之必要，是本件聲請人
    以提起第三人異議之訴為由請求裁定停止系爭執行，其聲請
    為無理由，應予駁回，爰裁定如主文。
中　　華　　民　　國　　94　　年　　9 　　月　　6 　　日
                  民事第五庭法　官　王雅苑
正本證明與原本無異。
如對本裁定抗告須於裁定送達後10日內向本院提出抗告狀，並繳
納裁判費新臺幣1,000元。
中　　華　　民　　國　　94　　年　　9 　　月　　8　　日
                            書記官  洪育祺
